臺灣臺南地方法院刑事判決
                                   110年度易字第941號
                                   110年度易字第1010號
                                   110年度易字第1011號
                                   110年度易字第1075號
公  訴  人  臺灣臺南地方檢察署檢察官
被      告  林家盟


上列被告因竊盜案件，經檢察官提起公訴（110年度偵字第17660
號）及追加起訴（110年度偵字第16528、19490、19709、19710
、20468、21531、22653號），被告就被訴事實為有罪之陳述，
本院依簡式審判程序判決如下：
    主  文
林家盟犯如附表一編號1至13所處罪刑及沒收欄所示之罪，各處
如附表一編號1至13所處罪刑及沒收欄所示之刑及沒收。
    事實及理由
一、林家盟曾因竊盜案件，經本院以104年度易字第247號判決各判
    處有期徒刑6月、6月（定執行刑為有期徒刑7月）確定；另
    因竊盜案件，經本院以104年度審易字第858號判處有期徒刑6
    月，經臺灣高等法院臺南分院駁回上訴確定。嗣上開各罪經
    定其應執行刑為有期徒刑1年1月確定，甫於民國106年9月21
    日易科罰金執行完畢。仍不知悔改，復基於竊盜犯意，意圖為
    自己不法所有，分別為如附表一編號1至13犯罪事實欄所示
    之竊盜行為。
二、前項犯罪事實，有如附表一編號1至13證據欄所示之證據足
    資證明。
三、論罪科刑
  ㈠核被告所為，如附表一編號1至5、8至11、13部分均係犯刑法
    第321條第1項第3款之侵入住宅竊盜罪；如附表一編號6、7
    、12部分均係犯刑法第321條第2項、第1項第3款之侵入住宅
    竊盜未遂罪。
  ㈡被告曾因竊盜案件，經本院以104年度易字第247號判決各判處
    有期徒刑6月、6月（定執行刑為有期徒刑7月）確定；另因
    竊盜案件，經本院以104年度審易字第858號判處有期徒刑6月
    ，經臺灣高等法院臺南分院駁回上訴確定。嗣上開各罪經定
    其應執行刑為有期徒刑1年1月確定，甫於106年9月21日易科
    罰金執行完畢，有卷附臺灣高等法院被告前案紀錄表1份可稽
    。被告於前案執行畢後5年內故意再犯上開各罪，均為累犯
    。本件並無釋字第775號解釋意旨所指刑罰超過其所應負擔
    罪責之情形，爰依刑法第47條第1項規定各加重其刑。
　㈢被告如附表一編號13所示犯行，在犯罪未發覺前，即向該管
    公務員自首犯罪而受裁判，有卷附警詢筆錄（警㈩卷第7頁）
    可憑，爰依刑法第62條前段規定減輕其刑，並依法先加重後
    減輕其刑。　
  ㈣爰審酌被告前有多次前科犯行（成立累犯部分不重複評價）
　　；本件各案所竊取財物價值與被害人所受損害。其中如附表
    一編號10部分雖已竊得財物，惟於逃逸時撲滿掉落摔破，硬
    幣灑落在地上，未及撿拾而無所獲，被害人亦因而減少犯罪
    損失。另如附表一編號13部分雖犯罪後有自首，惟係將所竊
    得之金錢用以償還自身債務後，始向警方自首；被告隨機侵
    入他人住宅行竊，除侵害他人財產安全外，尚危害他人居住
    安寧，惟並未攜帶足以危及他人生命、身體安全之工具，發
    現屋內有人或遭人發現後立即逃離現場，行竊手段尚稱平和
    ；及被告犯後均坦承犯行暨其於本院陳稱其教育程度為國小
    畢業，現在幫忙送貨。有兩個小孩，一個87年次、一個93年
    次，87年次的小孩已成年任公職、93年次的小孩尚就讀專科
    學校，其已經離婚，是單親家庭，母親已經過世，目前與父
    親同住，父親已經70幾歲，現罹患輕微中風，需要其扶養
　　等智識程度、家庭生活狀況等一切情狀，分別量處如主文所
    示之刑，並就如附表一編號6、7、12所示之罪（為得易科罰
    金部分），諭知易科罰金之折算標準。
　㈤被告所犯如附表一編號1至13所示各罪，犯意各別，行為亦
　　殊，應分論併罰。另按「關於數罪併罰之案件，如能俟被告
　　所犯數罪全部確定後，於執行時，始由該案犯罪事實最後判
    決之法院所對應之檢察署檢察官，聲請該法院裁定之，無庸
    於每一個案判決時定其應執行刑，則依此所為之定刑，不但
    能保障被告（受刑人）之聽審權，符合正當法律程序，更可
    提升刑罰之可預測性，減少不必要之重複裁判，避免違反一
    事不再理原則情事之發生。」（最高法院110年度台抗大字
    第489號裁定參照）。本件被告所犯上開各罪，如附表一編
    號1至5、8至11、13部分為不得易科罰金之刑；如附表一編
    號6、7、12部分為得易科罰金之刑。依刑法第50條第1項第1
    款規定，不得合併定其應執行刑，惟受刑人（被告）將來仍
    得依刑法第50條第2項規定請求檢察官聲請定其應執行刑。
　　從而，本院就被告所犯上開13罪所處之有期徒刑不定其應執
    行刑，以保障被告之聽審權，符合正當法律程序，減少不必
    要之重複裁判，避免違反一事不再理原則情事之發生，附此
    說明。
四、沒收
　㈠被告如附表一編號1至5、8至9、11、13所示之竊得財物，為
　　其犯罪所得，應依刑法第38條之1第1項前段規定宣告沒收；
　　於全部或一部不能沒收或不宜執行沒收時，依刑法第38條之
　　1第3項規定追徵其價額。
　㈡被告行竊所使用之小鐵片或卡片部分，其於本院供稱其尺寸
　　大概跟身分證一樣大，他是將鐵片塞進去，將卡榫推進去，
　　門就可以打開（本院易字第941號卷第70頁）。是上開小鐵
　　片或卡片僅係一般物品，且價值低微，欠缺刑法上之重要性
　　，爰依刑法第38條之2第2項規定，不為沒收之諭知。另附表
    一編號8、13竊盜犯行行竊所使用之鑰匙為一般隨身、家用
    鑰匙（警㈥卷第9頁、警㈩卷第5頁），僅係一般物品，且價值
    低微，欠缺刑法上之重要性，爰亦依刑法第38條之2第2項
　　規定，不為沒收之諭知，附此說明。
五、依刑事訴訟法第273條之1第1項、第299條第1項前段、第310
    條之2、第450條第1項、第454條，刑法第321條第1項第1款
    、第2項、第41條第1項前段、第47條第1項、第62條前段、
    第38條之1第1項前段、第3項，刑法施行法第1條之1，判決
    如主文。
六、如不服本件判決，得自收受送達之日起20日內，向本院提出
    上訴狀，上訴於臺灣高等法院臺南分院。
本案經檢察官吳坤城提起公訴及追加起訴；檢察官吳惠娟到庭執
行職務。
中　　華　　民　　國　　111 　年　　1 　　月　　6 　　日
                    刑事第一庭法　官  鄭文祺
以上正本證明與原本無異。　　　　　　　　　　
如不服本判決應於收受本判決後20日內向本院提出上訴書狀，並
應敘述具體理由。其未敘述上訴理由者，應於上訴期間屆滿後20
日內向本院補提理由書狀（均須按他造當事人之人數附繕本）「
切勿逕送上級法院」。 
                              書記官  吳昕韋
中　　華　　民　　國　　111 　年　　1 　　月　　7 　　日
附錄論罪科刑法條：
中華民國刑法第321條
犯前條第1項、第2項之罪而有下列情形之一者，處6月以上5年以
下有期徒刑，得併科50萬元以下罰金：
一、侵入住宅或有人居住之建築物、船艦或隱匿其內而犯之。
二、毀越門窗、牆垣或其他安全設備而犯之。
三、攜帶兇器而犯之。
四、結夥三人以上而犯之。
五、乘火災、水災或其他災害之際而犯之。
六、在車站、港埠、航空站或其他供水、陸、空公眾運輸之舟、
    車、航空機內而犯之。
前項之未遂犯罰之。
附表一：
編號 犯    罪    事    實   證      據  所處罪刑及沒收 1 林家盟於110年7月20日凌晨2時10分許，騎乘車牌號碼000-000號普通重型機車（車主為林家盟之父林和平），行經臺南市○○區○○○街0巷00弄00號陳龍志住處前，見大門未關，遂侵入該住宅，徒手竊取陳龍志所有之紅包袋內現金新臺幣（以下未註明外幣名稱者，均為新臺幣）31,000元、白色信封袋內現金30,000元、手提包內現金5,000元、皮夾內現金4,000元（共計70,000元）得手後，隨即騎乘上開機車離去。嗣經陳龍志報警後，循線查悉上情。 1.被告林家盟於   警詢、偵查及   本院審理中之   自白。 2.證人即被害人   陳龍志於警詢   中之證述。 3.監視錄影翻拍   照片（警㈠卷   第11至14頁）   。 4.刑案現場照片  （警㈠卷第15   至19頁）。 5.臺南市政府警   察局110年8月   13日南市警鑑   字第00000000   75號鑑定書（ 　警㈠卷第21至 　23頁）。 6.臺南市政府警 　察局第二分局 　刑案現場勘查 　紀錄表及勘察   採證照片（警 　㈠卷第25至43 　頁）。 7.車牌號碼000-   000車輛詳細   資料報表（警   ㈡卷第47頁）   。  林家盟犯侵入住宅竊盜罪，累犯，處有期徒刑拾月。 未扣案竊盜所得新 臺幣柒萬元沒收， 於全部或一部不能 沒收或不宜執行沒 收時，追徵其價額 。 　 　 　 　 　 　 2 林家盟於110年8月3日4時 53分許，騎乘上開機車至臺南市○○區○○街00巷0號之陳文祥住處附近巷口停放，再步行前往上址，以所攜小鐵片穿過小門鑰匙孔，打開小門後侵入該住宅，徒手竊取陳文祥所有置於1樓佛堂右側之香油箱（內有現金約8,000元）及洗衣籃各1個，得手後將香油箱置於洗衣籃內後步行攜離上址，再騎乘上開機車逃逸。嗣經陳文祥報警後，循線查悉上情。 1.被告林家盟於   警詢、偵查及   本院審理中之   自白。 2.證人即告訴人   陳文祥於警詢   中之證述。 3.刑案現場照片 　（警㈡卷第31 　至33頁）。 4.監視錄影畫面   翻拍照片（警㈡卷第37至43頁）。 5.車牌號碼000-   000車輛詳細資料報表（警㈡卷第47頁）。  林家盟犯侵入住宅竊盜罪，累犯，處有期徒刑捌月。 未扣案竊盜所得新 臺幣捌仟元、香油箱、洗衣籃各壹個 均沒收，於全部或一部不能沒收或不宜執行沒收時，追徵其價額。 　 　 　 3 林家盟於110年8月9日18 時38分許，騎乘上開機車 至臺南市○○區○○路0 段000巷00號之陳品澤住處附近停放，再步行前往上址，以所攜小鐵片穿過小門鑰匙孔，打開一樓鐵捲門旁之小門後侵入該住宅，徒手竊取陳品澤所有置於3 樓床頭之豬型、牛奶瓶型存錢筒各1個（內有現金合計約2,000 元）得手後，隨即步行離開上址，再騎乘上開機車逃逸。嗣經陳品澤報警後，循線查悉上情。 1.被告林家盟於   警詢、偵查及   本院審理中之   自白。 2.證人即告訴人   陳品澤於警詢   中之證述。 3.監視錄影畫面   翻拍照片（警㈡卷第45頁、本院易字第941號卷第49至55頁）。 4.職務報告1件（本院易字第941號卷第47頁）。 5.車牌號碼000-   000車輛詳細   資料報表（警   ㈡卷第47頁）   。　  林家盟犯侵入住宅竊盜罪，累犯，處有期徒刑捌月。 未扣案竊盜所得新 臺幣貳仟元、豬型 、牛奶瓶型存錢筒各壹個均沒收，於全部或一部不能沒收或不宜執行沒收時，追徵其價額。 4 林家盟於110年8月19日5 時20分許，騎乘上開機車至臺南市○○區○○○路00巷00弄0號之王煒宏住 處附近停車，再步行前往上址，以所攜小卡片塞進門縫，打開門後侵入該住宅，徒手竊取王煒宏所有皮夾內之現金6,500元得 手後，隨即步行離開上址，再騎乘上開機車逃逸。嗣經王煒宏報警後，循線查悉上情。 1.被告林家盟於   警詢、偵查及   本院審理中之   自白。 2.證人即告訴人   王煒宏於警詢   中之證述。 3.監視錄影畫面翻拍照片（警㈢卷第21至27頁）。 4.車牌號碼000-000車輛詳細資料報表（警㈡卷第47頁）。 林家盟犯侵入住宅竊盜罪，累犯，處有期徒刑捌月。 未扣案竊盜所得新 臺幣陸仟伍佰元沒收，於全部或一部不能沒收或不宜執行沒收時，追徵其價額。 5 林家盟於110年8月20日3 時22分許，騎乘上開機車至臺南市○○區○○○街00巷00號之林敏宏住處附近停車，再步行前往上址 ，以所攜小卡片塞進門縫 ，打開門後侵入該屋，徒手竊取林敏宏所有現金7,000元，及3張日幣紙鈔共 3,000元、1張韓幣紙鈔10 ,000元得手後，隨即步行 離開上址，再騎乘上開機 車逃逸。嗣經林敏宏報警後，循線查悉上情。 1.被告林家盟於   警詢、偵查及   本院審理中之   自白。 2.證人即告訴人   林敏宏於警詢   中之證述。 3.監視錄影畫面   翻拍照（警㈢   卷第29至37頁 　）。 4.車牌號碼000-000車輛詳細資料報表（警㈡卷第47頁）。 林家盟犯侵入住宅竊盜罪，累犯，處有期徒刑捌月。 未扣案竊盜所得新 臺幣柒仟元、日幣紙鈔參仟元、韓幣 紙鈔壹萬元均沒收 ，於全部或一部不能沒收或不宜執行沒收時，追徵其價額。 6 林家盟於110年8月11日2 時56分許，步行至臺南市 ○○區○○路○段000巷0 0○00號之8曾偉強住處， 以所攜小鐵片打開大門後 侵入該住宅，在車庫內打開機車置物箱翻找搜尋財物未獲後，即步行離開上址而行竊未遂。嗣經曾偉強報警後，循線查悉上情 。  1.被告林家盟於   警詢、偵查及   本院審理中之   自白。 2.證人即告訴人   曾偉強於警詢   中之證述。 3.臺南市政府警 　察局第三分局 　扣押筆錄、扣 　押物品目錄表 　各1份（警㈣ 　卷第11至13頁 　、第17頁）。 4.監視錄影畫面翻拍照片（警㈣卷第19頁）。  林家盟犯侵入住宅竊盜未遂罪，累犯，處有期徒刑肆月，如易科罰金，以新臺幣壹仟元折算壹日。 7 林家盟於110年7月18日23 時20分許，騎乘車牌號碼000-000號普通重型機車 ，行經臺南市○區○○街00巷00號楊淑茵住處前，見大門未關，遂侵入該住宅，甫進入張望搜尋財物之際，旋為楊淑茵之子發現，林家盟見事跡敗露，隨即騎乘上開機車逃逸而未行竊得手。嗣經楊淑茵報警後，循線查悉上情。 1.被告林家盟於   警詢、偵查及   本院審理中之   自白。 2.證人即被害人   楊淑茵於警詢   中之證述。 3.監視錄影畫面   翻拍照片（警㈤卷第13至27頁）。 4.車輛詳細資料   報表（警㈤卷   第39頁）。　  林家盟犯侵入住宅竊盜未遂罪，累犯，處有期徒刑肆月如易科罰金，以新臺幣壹仟元折算壹日。 8 林家盟於110年9月1日3時 許，騎乘上開機車至臺南市北區大港街某處停車後，再步行前往北區大興街96巷78號葉文志住處，以所攜鑰匙打開大門後侵入該住宅，徒手竊取葉文志及其妻羅木蘭分別放在皮夾內之現金共約2萬元 ，得手後，隨即步行離開上址，再騎乘上開機車逃逸。嗣經葉文志報警後，循線查悉上情。 1.被告林家盟於   警詢、偵查及   本院審理中之   自白。 2.證人即告訴人   葉文志於警詢   中之證述。 3.現場勘察照片 　（警㈥卷第19 　至23頁）。　 4.監視錄影畫面   翻拍照片警㈥   卷第25至31頁 　）。 5.車輛詳細資料   報表（警㈥卷   第33頁）。 林家盟犯侵入住宅竊盜罪，累犯，處有期徒刑捌月。 未扣案竊盜所得新 臺幣貳萬元沒收，於全部或一部不能沒收或不宜執行沒收時，追徵其價額。 9 林家盟於110年8月16日2 時47分許，騎乘上開機車至臺南市○區○○街000 巷00○0號許志豪住處附近停車，再步行前往上址，以所攜小鐵片打開大門後侵入該住宅，徒手竊取許志豪所有皮夾內之現金約1萬元，得手後隨即步行離開上址，再騎乘上開機車逃逸。嗣經許志豪報警後，循線查悉上情。 1.被告林家盟於   警詢、偵查及   本院審理中之   自白。 2.證人即告訴人   許志豪於警詢   中之證述。 3.監視錄影畫面   翻拍照片（警㈦卷第11至15頁）。 4.車輛詳細資料   報表（警㈥卷   第33頁）。 林家盟犯侵入住宅竊盜罪，累犯，處有期徒刑捌月。 未扣案竊盜所得新 臺幣壹萬元沒收，於全部或一部不能沒收或不宜執行沒收時，追徵其價額。 10 林家盟於110年8月13日3 時56分許，騎乘上開機車至臺南市東區東安路30巷10弄附近停車後，再步行前往東區東安路30巷35號郭陳淑霞住處，以所攜小鐵片打開鐵捲門旁之側門後侵入該住宅，徒手竊取撲滿2個（內有硬幣共約1 萬元）得手後，為郭陳淑霞發現，林家盟遂攜帶所竊得之上開撲滿往外逃逸，郭陳淑霞則在後追逐。林家盟逃逸至同區怡東路37號騎樓時，將撲滿放進乙只布製手提袋內，再逃逸至怡東路29號前，因手提袋之提繩不堪硬幣重量而斷裂，致撲滿掉落摔破，硬幣灑落在地上。林家盟未及撿拾即逕行逃逸至上開機車停放處，再騎乘上開機車離去。嗣經郭陳淑霞報警後，循線查悉上情。 1.被告林家盟於   警詢、偵查及   本院審理中之   自白。 2.證人即被害人   郭陳淑霞於警詢中之證述。 3.監視錄影畫面   翻拍照片（警㈧卷第19至25頁）。 4.現場照片（警   ㈧卷第13至17   頁）。 5.車輛詳細資料   報表（警㈧卷   第29頁）。 林家盟犯侵入住宅竊盜罪，累犯，處有期徒刑柒月。 11 林家盟於110年9月10日1 時8分許，騎乘車牌號碼0 00-000號普通重型機車至 臺南市北區賢北國小旁停放後，於同日1 時10分許步行至北區大興街602 巷1弄34號陳柏勳住處，以 所攜小卡片打開鐵捲門旁之側門後侵入該住宅，並在車庫見陳柏勳所有之車牌號碼000-0000號自小客貨車車門未鎖，即徒手竊取陳柏勳置於車上之紅包袋內現金20,000元，及放在置杯架中之硬幣約40 0元（合計20,400元），得手後即步行離開上址，再騎乘上開機車逃逸。嗣經陳柏勳報警後，循線查悉上情 1.被告林家盟於   警詢、偵查及   本院審理中之   自白。 2.證人即告訴人   陳柏勳於警詢中之證述。 3.監視錄影畫面   翻拍照片（警㈨卷第33至53頁）。 4.現場照片（警   ㈨卷第23至31   頁）。 5.車輛詳細資料   報表（警㈨卷   第59頁）。 林家盟犯侵入住宅竊盜罪，累犯，處有期徒刑捌月。 未扣案竊盜所得新 臺幣貳萬零肆佰元沒收，於全部或一部不能沒收或不宜執行沒收時，追徵其價額。 12 林家盟於110年8月23日凌晨2時許，先騎乘車牌號碼000-000號普通重型機 車至臺南市○○區○○路○段00巷00號葉乙君住處附近停放，再步行至上址 ，於同日凌晨2時32分許 ，以所攜小鐵片打開大門後侵入該屋，於客廳內打開電腦桌及電視櫃抽屜翻找搜尋財物未獲後，旋即逃逸離去。嗣經葉乙君報警後，循線查悉上情。 1.被告林家盟於   警詢、偵查及   本院審理中之   自白。 2.證人即被害人   葉乙君於警詢中之證述。 3.監視錄影畫面   翻拍照片（警㈩卷第43至45頁）。 4.車輛詳細資料   報表（警㈩卷   第29頁）。 林家盟犯侵入住宅竊盜未遂罪，累犯，處有期徒刑肆月，如易科罰金，以新臺幣壹仟元折算壹日。。 13 林家盟於110年9月6日凌晨2時許，騎乘上開機車 至臺南市○○區○○路○段00巷0號洪泰山住處附近停車，再步行前往上址，於同日凌晨2時5分許，以自備鑰匙打開大門後侵入該住宅，徒手竊取洪泰山所有之狗型存錢筒及紙鈔、零錢（共約7萬元）得手後，隨即步行離開上址，再騎乘上開機車逃逸。嗣林家盟於犯罪被有偵查犯罪權限之公務員或機關發覺前，即同日上午7時50分許至臺南市政府警察局第三分局海南派出所自首犯罪而接受裁判。其後，洪泰山亦於同日上午9時39分許至同派出所報案。  1.被告林家盟於   警詢、偵查及   本院審理中之   自白。 2.證人即告訴人   洪泰山於警詢中之證述。 3.監視錄影畫面   翻拍照片（警㈩卷第47至57頁）。 4.現場照片（警   ㈩卷第59至63   頁）。 5.車輛詳細資料   報表（警㈩卷   第29頁）。 林家盟犯侵入住宅竊盜罪，累犯，處有期徒刑柒月。 未扣案竊盜所得狗 型存錢筒及新臺幣 柒萬元均沒收，於全部或一部不能沒收或不宜執行沒收時，追徵其價額。 

附表二：卷宗代號對照表
編號 卷宗名稱 代號 1 臺南市政府警察局第二分局南市警二偵字第1100390811號刑案偵查卷宗 警㈠卷 2 臺南市政府警察局第三分局南市警三偵字第1100416122號刑案偵查卷宗 警㈡卷 3 臺南市政府警察局永康分局南市警永偵字第1100469745號刑案偵查卷宗 警㈢卷 4 臺南市政府警察局第三分局南市警三偵字第1100416016號刑案偵查卷宗 警㈣卷 5 臺南市政府警察局第五分局南市警五偵字第1100416399號刑案偵查卷宗 警㈤卷 6 臺南市政府警察局第五分局南市警五偵字第1100490705號刑案偵查卷宗 警㈥卷 7 臺南市政府警察局第一分局南市警一偵字第1100432716號刑案偵查卷宗 警㈦卷 8 臺南市政府警察局第一分局南市警一偵字第1100424621號刑案偵查卷宗 警㈧卷 9 臺南市政府警察局第五分局南市警五偵字第1100528942號刑案偵查卷宗 警㈨卷 10 臺南市政府警察局第三分局南市警三偵字第1100460646號刑案偵查卷宗 警㈩卷 11 臺灣臺南地方法院檢察署110年度偵字第17660號偵查卷宗 偵㈠卷 12 臺灣臺南地方法院檢察署110年度偵字第18020號偵查卷宗 偵㈡卷 13 臺灣臺南地方法院檢察署110年度偵字第19113號偵查卷宗 偵㈢卷 14 臺灣臺南地方法院檢察署110年度偵字第19710號偵查卷宗 偵㈣卷 15 臺灣臺南地方法院檢察署110年度偵字第16528號偵查卷宗 偵㈤卷 16 臺灣臺南地方法院檢察署110年度偵字第19709號偵查卷宗 偵㈥卷 17 臺灣臺南地方法院檢察署110年度偵字第19490號偵查卷宗 偵㈦卷 18 臺灣臺南地方法院檢察署110年度偵字第20468號偵查卷宗 偵㈧卷 19 臺灣臺南地方法院檢察署110年度偵字第21531號偵查卷宗 偵㈨卷 20 臺灣臺南地方法院檢察署110年度偵字第22653號偵查卷宗 偵㈩卷